【裁判字號】    92,訴,70
【裁判日期】    920226
【裁判案由】    違反槍砲彈藥刀械管制條例
【裁判全文】
臺灣臺中地方法院刑事判決                            九十二年度訴字第七號
    公  訴  人  臺灣臺中地方法院檢察署檢察官
    被      告  甲○○  男  二.
右列被告因違反槍砲彈藥刀械管制條例案件，經檢察官提起公訴（九十一年度偵字第
一九五六六號），本院判決如左：
    主  文
甲○○未經許可，持有可發射子彈具有殺傷力之改造手槍，處有期徒刑壹年伍月，併
科罰金新臺幣拾陸萬元，罰金如易服勞役，以新臺幣玖佰元即銀元佰元折算壹日。
緩刑肆年。扣案具有殺傷力之改造手槍壹支（槍枝管制編號：0000000000
0號，含彈匣壹個）、鑑驗剩餘之具有殺傷力之改造子彈貳顆、鑑驗剩餘之不具有殺
傷力之改造子彈壹顆，均沒收。
    事  實
一、甲○○於民國（下同）九十一年九月二十五日，在臺中市○○路第一廣場三樓，
    以新台幣（下同）一萬五千元代價，向真實姓名、年籍均不詳之成年男子購得可
    發射子彈具有殺傷力之仿ＢＥＲＥＴＴＡ廠半自動手槍之改造手槍一支（含彈匣
    一個，槍枝管制編號：00000000000號）及改造具殺傷力之直徑約五
    點六厘米金屬彈頭之子彈四顆，未經許可而持有上開槍枝及子彈。於九十一年九
    月二十六日，持上開槍枝及子彈在其住處附近之臺中縣大肚鄉大東村山區，試用
    上開槍彈，而擊發子彈一顆（已不具殺傷力，且已滅失）。嗣於九十一年十月四
    日凌晨一時四十分許，為警在臺中縣龍井鄉○○村○○路○段廣益加油站前臨檢
    查獲，並當場扣得上開改造手槍一支（含彈匣一個）、子彈三顆（業經採樣試射
    一顆，該顆子彈已不具殺傷力）。
二、案經臺中縣警察局烏日分局報告臺灣臺中地方法院檢察署檢察官偵查起訴
    理  由
一、右揭事實，業據被告甲○○於警、偵訊及本院審理時均坦承不諱，並有查獲之現
    場照片四幀，及前開槍枝一支及子彈三顆扣案可資佐證。而扣案改造手槍一支（
    槍枝管制編號：00000000000號、含彈匣一個）經送鑑定及試射結果
    ：認係仿ＢＥＲＥＴＴＡ廠半自動手槍製造之金屬玩具槍換裝土造金屬槍管而成
    之改造手槍，機械性能良好，可擊發適用之子彈，認具殺傷力，屬槍砲彈藥刀械
    管制條例所列管之槍枝；又扣案之改造子彈三顆，係由玩具金屬彈殼加裝直徑約
    五點六厘米之鋼珠而成，經取樣一顆試射可擊發，認具殺傷力，此有內政部警政
    署刑事警察局九十一年十一月二十六日刑鑑字第○九一○二八一五八六號槍彈鑑
    定書一份附卷足稽。再被告曾於九十一年九月二十六日，持上開槍枝及子彈在其
    住處附近之臺中縣大肚鄉大東村山區，試用上開槍、彈，而擊發子彈一顆乙節，
    業據被告於偵訊及本院審理時供承：其試射該顆子彈時有擊發，試射時可正常使
    用（見偵查卷第二十頁、本院九十二年二月十三日審理筆錄）等語明確，足見被
    告所試射而廢失之該顆子彈亦屬可擊發，而具有殺傷力。是被告上開自白確與事
    實相符。本件事證明確，被告之犯行堪予認定，應予依法論科。
二、核被告甲○○所為，係犯槍砲彈藥刀械管制條例第十一條第四項未經許可，持有
    可發射子彈具有殺傷力之改造玩具手槍罪及同條例第十二條第四項未經許可，持
    有子彈罪。被告一持有行為而觸犯前開二罪名，為想像競合犯，應從一重之未經
    許可，持有可發射子彈具有殺傷力之改造玩具手槍罪處斷。爰審酌被告未經許可
    無故持有具殺傷力之改造玩具手槍及改造子彈，危害社會治安及人身安全甚鉅，
    惟念及被告前未曾受過有期徒刑以上刑之宣告，素行尚稱良好，僅因一時失慮而
    致為本件犯行，且其犯後坦承犯行，態度尚佳等一切情狀，量處如主文所示之刑
    ，罰金刑部分並諭知易服勞役之折算標準。末查：被告前未曾受有期徒刑以上刑
    之宣告，素行尚佳，有臺灣臺中地方法院檢察署刑案資料查註紀錄表及臺灣高等
    法院被告全國前案紀錄表各一份在卷可按，被告坦承犯行，深具悔意，其經此次
    刑之宣告教訓後，當知所警惕而信無再犯之虞，本院綜核各情，認所宣告之刑，
    以暫不執行為適當，故併予宣告緩刑四年，以啟自新。
三、扣案之改造手槍一支（槍枝管制編號：00000000000號，含彈匣一個
    ）及改造子彈二顆，均屬違禁物，應依刑法第三十八條第一項第一款之規定宣告
    沒收之。至扣案之改造子彈一顆，於送鑑定時已經試射，不具殺傷力而非屬違禁
    物，已失其違禁物之性質，故前開經試射之子彈一顆毋庸依刑法第三十八條第一
    項第一款之規定宣告沒收，然上開子彈在被告不法持有當時，該子彈既為違禁物
    ，亦為供犯罪所用之物，雖事後失其違禁物之屬性，惟仍係被告所有，供犯罪所
    用之物，是應依刑法第三十八條第一項第二款沒收。另被告於其住處附近山區所
    試射之子彈一顆，因已經試射，不具殺傷力而非屬違禁物，已失其違禁物之性質
    ，且未經扣案，無證據證明該顆子彈尚存在，為免日後執行困難，就此部分爰不
    為沒收之諭知，附此說明。
應依刑事訴訟法第二百九十九條第一項前段，槍砲彈藥刀械管制條例第十一條第四項
、第十二條第四項，刑法第十一條前段、第五十五條、第四十二條第二項、第七十四
條第一款、第三十八條第一項第一款、第二款，罰金罰鍰提高標準條例第二條，判決
如主文。
中      華      民      國      九十二      年      二    月  二十六    日
         臺灣臺中地方法院刑事第六庭
                                         法  官  劉麗瑛
右正本證明與原本無異。
如不服本判決，應於送達後十日內向本院提出上訴狀（須附繕本），上訴於臺灣高等
法院臺中分院。
                                         書記官
中      華      民      國      九十二      年      二    月  二十六    日
附錄論罪科刑法條
槍砲彈藥刀械管制條例
第十一條第四項：未經許可，持有、寄藏或意圖販賣而陳列第一項所列槍砲者，處一
年以上七年以下有期徒刑，併科新臺幣七百萬元以下罰金。
第十二條第四項：未經許可，持有、寄藏或意圖販賣而陳列子彈者，處五年以下有期
徒刑，併科新台幣三百萬元以下罰金。


司法院資訊處製作；財團法人民間司法改革基金會備份。
